臺灣新竹地方法院行政訴訟裁定
                                       109年度簡字第39號
原      告  廖振凱  
被      告  新竹市政府

代  表  人  林智堅  
訴訟代理人  王芳時  
上列當事人間因傳染病防治法事件，原告不服衛生福利部中華民
國109年12月3日衛部法字第1090027898號訴願決定，提起行政訴
訟，本院裁定如下：
　　主  文
原告之訴駁回。
訴訟費用新臺幣貳仟元由原告負擔。
    事實及理由
壹、事實概要： 　　　　　　　　
    原告於民國（下同）109年3月22日自嚴重特殊傳染性肺炎感
    染區香港入境，經衛生福利部疾病管制署（下稱疾管署）通
    知應於新竹市○○區○○路0段000巷0弄0號居家檢疫至同年4月5
    日。嗣原告於109年3月27日22時00分許將手機放置家中而駕
    車外出訪友，遭員警於同日22時09分臨檢查獲，至翌日0時0
    1分返家。被告依違反傳染病防治法第58條第1項第4款規定
    ，嚴重特殊傳染性肺炎防治及紓困振興特別條例第15條第2
    項規定，以109年3月28日府授衛疾字第1090053232號行政處
    分書處新臺幣（下同）20萬元罰鍰（下稱原處分）。原告不
    服提起訴願，經衛生福利部109年8月5日衛部法字第1090125
    134號訴願決定書駁回其訴願（下稱第一次訴願決定），原
    告於同年月7日收受該份文件。原告嗣再提起訴願，經衛生
    福利部109年12月3日衛部法字第1090027898號訴願決定書為
    訴願不受理（下稱第二次訴願決定），原告仍不服，於109
    年12月9日提起本件行政訴訟。
貳、兩造聲明：
一、原告部分：
    1.第二次訴願決定及原處分均撤銷。
    2.訴訟費用由被告負擔。
二、被告部分：
    1.原告之訴駁回。
    2.訴訟費用由原告負擔。
參、兩造陳述：
一、原告部分：
（一）原告固於109年3月27日22時06分違規外出，惟於同日22分
      11分即遭員警攔檢查獲，並於同日23分58分返回住家，外
      出時間並未超出2小時，故不應處罰鍰20萬元。
（二）伊於收受第一次訴願決定時，即曾於109年4月間向本院提
      起行政訴訟。
二、被告部分：
（一）本市里幹事於進行居家檢疫民眾追蹤關懷時，已明確告知
      禁止外出及手機定位等規定，不料原告仍於109年3月27日
      擅離住所駕車外出，並將手機放置家中，致手機簡訊未發
      報異常。考量原告涉有蓄意未帶手機及規避查處之嫌，再
      參酌其擅離時間及具體違規情節，乃加重裁處罰鍰20萬元
      。
（二）原告曾於109年4月6日就原處分提起訴願，經衛生福利部
      於109年8月5日作出第一次訴願決定，惟原告並未於文件
      送達後之2個月內向本院提起行政訴訟，反係於109年8月1
      0日再對原處分提起訴願，經衛生福利部於109年12月3日
      作出第二次訴願決定，是原告於109年12月9日提起本訴為
      不合法。
肆、法院判斷：
一、按原告之訴，有起訴不合程式或不備其他要件者，行政法院
    應以裁定駁回之，行政訴訟法第236條適用第107條第1項第1
    0款定有明文。又訴願事件有提起訴願逾法定期間、對已決
    定或已撤回之訴願事件重行提起訴願情形者，應為不受理之
    決定，亦為訴願法第77條第2款前段及第7款所明定。依上開
    條文規定意旨，提起訴願逾法定期間、就已決定之同一事件
    提起訴願者，其訴願即非合法，構成訴願不受理之事由。又
    未經合法訴願程序，逕行提起行政訴訟，即屬不備起訴要件
    ，倘其情形無法補正，行政法院自得以裁定駁原告之訴。
二、經查，原告不服被告於1096年3月28日所為之原處分，曾於1
    09年4月6日提起訴願在案，業經衛生福利部於109年8月5日
    以第一次訴願決定駁回原告之訴願，該份訴願決定書並於同
    年月7日送達予原告收受，有訴願書、第一次訴願決定書暨
    送達證書附於第一次訴願事件卷可稽。嗣原告復又於109年8
    月13日重行提起訴願，繼經衛生福利部於109年12月3日以第
    二次訴願決定書為訴願不受理，該份訴願決定書並於同年月
    8日送達予原告收受，此部分亦有訴願書、第二次訴願決定
    書暨送達證書附於第二次訴願事件卷為據，堪認為真實。則
    原告就本件原處分，前於109年8月5日經訴願駁回，現再次
    對已決定之訴願事件重行提起訴願，顯有違反訴願法第77條
    第2款前段及第7款情形，而有行政訴訟法第107條第1項第10
    款之起訴不合程式情事，於法不合。至原告雖主張其曾於10
    9年4月間即收受第一次訴願決定後，向本院提起行政訴訟云
    云，惟其並未提出任何證明文件以供查證，且原告嗣後亦坦
    認本件係第一次提起行政訴訟，另經本院查詢結果，除本件
    訴訟外，查無原告提出之其他案件繫屬於本院（見卷第223
    頁）；況依原告主張起訴時間即109年4月觀之，斯時尚未作
    成第一次訴願決定，縱向本院起訴亦非合法。是原告提起本
    件撤銷訴訟，有起訴不合程式情事，為不合法，應予駁回。
伍、依行政訴訟法第236條、第107條第1項第10款、第104條，民
    事訴訟法第95條、第78條，裁定如主文。
中　　華　　民　　國　　110 　年　　4 　　月　　6 　　日
                  行政訴訟庭  法　官  張百見
以上正本係照原本作成。
如對本裁定抗告，非以違背法令為理由，不得為之，且須於裁定
送達後10日內向本院提出抗告狀（須附繕本）。 
中　　華　　民　　國　　110 　年　　4 　　月　　6 　　日
                              書記官  林盈伸